【裁判字號】    99,聲,1184
【裁判日期】    991203
【裁判案由】    返還提存物
【裁判全文】
臺灣士林地方法院民事裁定              99年度聲字第1184號
聲  請  人  第一商業銀行股份有限公司
法定代理人  蔡慶年
代  理  人  康智揚
相  對  人  名股份有限公司
兼法定代理  李延國
相  對  人  陳國隆
            邱信賢
            游美蘭
上列聲請人聲請返還提存物事件，本院裁定如下：
    主  文
本院九十八年度存字第六五０號提存事件聲請人所提存之提存物
中央政府建設公債九十一年度甲類第四期債票，面額新臺幣壹仟
捌佰玖拾萬元壹張（號碼：Ａ九一一０四），共計新臺幣壹仟捌
佰玖拾萬元，准予返還。
    理  由
一、按訴訟終結後，法院依供擔保人之聲請，通知受擔保利益人
    於一定期間內行使權利並向法院為行使權利之證明而未證明
    者，法院應依供擔保人之聲請，以裁定命返還其提存物。民
    事訴訟法第104 條第1 項第3 款後段定有明文。另依同法第
    106 條，前開規定於其他依法令供訴訟上之擔保者準用之。
    次按96年12月12日公布施行之提存法第18條第1 項第3 款規
    定，假扣押、假處分、假執行經裁判後未聲請執行，或於執
    行程序實施前撤回執行之聲請者，擔保提存之提存人於提存
    後，得聲請該管法院提存所返還提存物。是如供擔保人以部
    分受擔保利益人於訴訟終結後經依法催告而未行使權利，部
    分受擔保利益人則於執行程序實施前撤回執行之聲請或自始
    未執行為由，併向法院聲請裁定命返還提存之擔保金者，於
    法應無不合。
二、本件聲請意旨略以：聲請人與相對人間清償債務事件，聲請
    人前遵本院98年度裁全字第855 號民事裁定，為擔保對相對
    人名股份有限公司、李延國、陳國隆、邱信賢、游美蘭之
    財產為假扣押，曾提供新臺幣1,890 萬元為擔保，並以本院
    98年度存字第650 號提存事件提存在案。茲因該事件聲請人
    自始未對相對人陳國隆、邱信賢、游美蘭聲請強制執行，另
    聲請人已撤回對相對人名股份有限公司、李延國假扣押執
    行之聲請，並已聲請撤銷假扣押裁定確定，訴訟終結。聲請
    人並聲請本院通知相對人名股份有限公司、李延國行使權
    利，而相對人名股份有限公司、李延國未向本院為行使權
    利之證明，為此依民事訴訟法第104 條第1 項第3 款後段，
    聲請裁定准許返還提存物。
三、聲請人主張前開事實，前經本院於99年度聲字第932 號行使
    權利事件查明屬實，且本院依聲請人之聲請，通知受擔保利
    益人即相對人名股份有限公司、李延國於收受通知後20日
    內行使權利並向法院為行使權利之證明，惟相對人名股份
    有限公司、李延國迄未提出已行使權利之證明，已逾20日期
    間，從而聲請人聲請返還擔保金，自無不合，應予准許。
四、爰裁定如主文。
中    華    民    國    99    年    12    月    3     日
                  民事第一庭
                            法  官  陳梅欽
以上正本係照原本作成。
如對本裁定抗告須於裁定送達後10日內向本院提出抗告狀。
中    華    民    國    99    年    12    月    6     日
                            書記官  謝金宏

司法院資訊處製作；財團法人民間司法改革基金會備份。
